臺灣板橋地方法院刑事判決　　　　　　　 96年度訴字第484號
公　訴　人　臺灣板橋地方法院檢察署檢察官
被　　　告　甲○○
　　　　　　　　　（現於臺灣臺北監獄臺北分監另案執行中）
上列被告因違反毒品危害防制條例案件，經檢察官提起公訴（九
十五年度毒偵字第六一一六、六七七三號），被告於準備程序進
行中，就被訴犯罪事實為有罪之陳述，本院告知簡式審判程序之
旨，並聽取其與公訴人之意見後，經合議庭裁定由受命法官獨任
進行簡式審判程序審理後，判決如下：
    主  文
甲○○施用第一級毒品，累犯，處有期徒刑壹年。扣案之第一級
毒品海洛因貳小包（驗餘淨重各為零點壹伍公克及零點零柒公克
）均沒收銷燬之。
    事  實
一、甲○○前於民國八十八年間因施用毒品案件，經依臺灣桃園
    地方法院（下稱桃園地院）以八十八年度毒聲字第九八一號
    裁定送勒戒處所觀察、勒戒後，認無繼續施用毒品之傾向而
    於八十八年三月六日釋放出所，並由臺灣桃園地方法院檢察
    署（下稱桃園地檢署）檢察官以八十八年度偵字第二五九四
    號為不起訴處分確定；復於八十九年間因施用毒品案件，除
    經本院以八十九年度毒聲字第五八六三號裁定送觀察、勒戒
    後，認有繼續施用毒品之傾向，本院以八十九年度毒聲字第
    六三八０號裁定令入戒治處所施以強制戒治，嗣因執行強制
    戒治成效及格，無繼續戒治之必要，由本院以九十年度毒聲
    字第一七五六號裁定停止戒治，所餘期間付保護管束，而於
    九十年五月二十四日釋放出所，該停止戒治付保護管束期間
    至九十年十一月二日期滿外，並經臺灣板橋地方法院檢察署
    （下稱板橋地檢署）檢察官以八十九年度毒偵字第六二六九
    號聲請簡易判決處刑，經本院以九十年度訴字第五五七號刑
    事判決處應執行有期徒刑十月，如易科罰金，以三百元折算
    一日確定，嗣於九十年十一月十六日易科罰金執行完畢；再
    於九十五年間因施用毒品案件，經本院以九十五年度訴字第
    一八五四號刑事判決處有期徒刑九月確定（現在監執行中）
    。詎其不思悔改，因有施用毒品之習性，猶於前開強制戒治
    執行完畢釋放後五年內，仍基於施用第一級毒品海洛因之犯
    意，自九十五年八月三十日晚間七時許起至同年九月三十日
    晚上七時許止，在臺北縣三峽鎮○○路○段二一六巷一弄九
    號住處，將海洛因加水稀釋後以注射針筒注射之方式施用海
    洛因多次；嗣於下列時間、地點為警查獲：(一)、同年八月三
    十一日晚上八時三十分許，在上址為警查獲，並扣得海洛因
    一小包（驗餘淨重０點一五公克）；(二)、同年十月一日中午
    十二十許，在臺北縣樹林市○○路一之十號為警查獲，並扣
    得海洛因一小包（驗餘淨重０點０七公克）；以及分別經採
    集其尿液送驗，結果均呈海洛因代謝物之嗎啡陽性反應，始
    查知上情。
二、案經臺北縣政府警察局三峽分局報告板橋地檢署檢察官偵查
    起訴。
    理  由
壹、程序方面：本件被告甲○○所犯係死刑、無期徒刑、最輕本
    刑五年以上有期徒刑以外之罪，其於準備程序就前揭被訴事
    實為有罪之陳述，經法官告知簡式審判程序之旨，並聽取其
    與公訴人之意見後，本院認無不得或不宜改依簡式審判程序
    進行之處，爰依刑事訴訟法第二百七十三條之一第一項、第
    二百八十四條之一之規定，由本院合議庭裁定本件由受命法
    官獨任進行簡式審判程序，合先敘明。
貳、實體方面：
一、上開事實，業據被告甲○○迭於警詢、偵訊及本院訊問時自
    白不諱，且被告於前開時間採集之尿液經送驗，結果均呈海
    洛因代謝物之嗎啡陽性反應乙節，此有台灣檢驗科技股份有
    限公司出具２００６／０９／２１報告編號ＣＨ／２００６
    ／９０３５４、２００６／１０／２０報告編號ＣＨ／２０
    ０６／Ａ０３２６之濫用藥物尿液檢驗報告及臺北縣政府警
    察局三峽分局查獲毒品危害防制條例案被移送人姓名對照各
    二份在卷可稽；且扣案之白粉二小包經送鑑驗結果認：均含
    第一級毒品海洛因成分，淨重分別為０點一五公克（空包裝
    重０點一九公克）及０點０七公克（空包裝重０點三一公克
    ）等情，此有法務部調查局九十五年九月二十六日調科壹字
    第０九五二三０二０五六０號、九十五年十月二十三日調科
    壹字第０九五二三０二八八二０號鑑定通知書各乙紙附卷可
    證。故被告之自白核與事實相符，應堪予採信。是本件事證
    已臻明確，被告犯行洵堪認定，應予依法論科。
二、論罪科刑部分：
(一)、按施用毒品經觀察、勒戒或強制戒治執行完畢釋放後，五年
    後再施用毒品，應適用毒品危害防制條例第二十條第一、二
    項之規定，同條例第二十條第三項定有明文。 經查，被告
    前於八十八年間因施用毒品案件，經依桃園地院以八十八年
    度毒聲字第九八一號裁定送勒戒處所觀察、勒戒後，認無繼
    續施用毒品之傾向而於八十八年三月六日釋放出所，並由桃
    園地檢署檢察官以八十八年度偵字第二五九四號為不起訴處
    分確定；復於八十九年間因施用毒品案件，除經本院以八十
    九年度毒聲字第五八六三號裁定送觀察、勒戒後，認有繼續
    施用毒品之傾向，本院以八十九年度毒聲字第六三八０號裁
    定令入戒治處所施以強制戒治，嗣因執行強制戒治成效及格
    ，無繼續戒治之必要，由本院以九十年度毒聲字第一七五六
    號裁定停止戒治，所餘期間付保護管束，而於九十年五月二
    十四日釋放出所，該停止戒治付保護管束期間至九十年十一
    月二日期滿外，並經板橋地檢署檢察官以八十九年度毒偵字
    第六二六九號聲請簡易判決處刑，經本院以九十年度訴字第
    五五七號刑事判決處應執行有期徒刑十月，如易科罰金，以
    三百元折算一日確定，嗣於九十年十一月十六日易科罰金執
    行完畢；再於九十五年間因施用毒品案件，經本院以九十五
    年度訴字第一八五四號刑事判決處有期徒刑九月確定在案，
    此有臺灣高等法院被告前案紀錄表及上開不起訴處分書、判
    決書各乙份在卷可稽，是被告於強制戒治執行完畢釋放後五
    年內再施用毒品，則本件檢察官起訴被告施用第一級毒品，
    符合上開規定，合先敘明。
(二)、又按海洛因依毒品危害防制條例第二條第二項第一款之規定
    ，係屬第一級毒品，故核被告所為，係犯毒品危害防制條例
    第十條第一項之施用第一級毒品罪。又被告持有海洛因係供
    己施用，則其持有之低度行為，為施用毒品之高度行為所吸
    收，不另論罪。另被告施用第一級毒品，因其有施用毒品習
    性而於短時間內多次施用同種毒品，侵害一個法益，應屬包
    括一罪，至起訴書認被告二次施用毒品犯行，犯意各別，行
    為互殊，應予分論併罰云云，容有未洽，附此敘明。至公訴
    人雖僅就被告於九十五年八月三十日及同年九月三十日施用
    海洛因之犯行提起公訴，然檢察官就犯罪事實一部起訴者，
    其效力及於全部，則公訴人雖未就被告自九十五年八月三十
    月晚上七時許起至同年九月三十日晚上七時止施用海洛因之
    犯行提起公訴，但該部分與前揭起訴部分，有包括一罪之裁
    判上一罪關係，已如前述，則本院自得併予審酌，附此敘明
    。又查被告前因施用毒品案件，經本院以九十年度訴字第五
    五七號刑事判決處應執行有期徒刑十月，如易科罰金，以三
    百元折算一日確定，嗣於九十年十一月十六日易科罰金執行
    完畢在案，此有上開紀錄表可證，是其於受有期徒刑執行完
    畢後五年內再故意犯有期徒刑以上之本罪，為累犯，應依刑
    法第四十七條第一項之規定，加重其刑。爰審酌被告前有多
    次施用毒品之犯行，仍不知悔悟，故態復萌，再次施用毒品
    ，無視於毒品對於自身健康之戕害及國家對於杜絕毒品犯罪
    之禁令，惟審酌被告犯後坦承犯行，態度尚佳，及施用毒品
    者均具有相當程度之生理成癮性及心理依賴性，戒除不易，
    且犯罪心態與一般刑事犯罪之本質不同，非難性較低等一切
    情狀，量處如主文所示之刑，以資懲儆。
(三)、至扣案之海洛因二小包（驗餘淨重各為０點一五公克及０點
    ０七公克），業經鑑驗屬實，已如前述，係毒品危害防制條
    例第二條第二項第一款所定之第一級毒品，均屬違禁物，不
    問是否屬於犯人與否，均應依毒品危害防制條例第十八條第
    一項前段規定，併予宣告沒收銷燬之。
據上論斷，應依刑事訴訟法第二百七十三條之一第一項、第二百
九十九條第一項前段，毒品危害防制條例第十條第一項、第十八
條第一項前段，刑法第十一條前段、第四十七條第一項，判決如
主文。
本案經檢察官彭聖斐到庭執行職務。
中　　華　　民　　國　　96　　年　  3  　月　　 22　　日
　　　　　　　　　刑事第六庭法　官  饒金鳳
以上正本證明與原本無異。
如不服本判決，應於判決送達後十日內，向本院提出上訴狀。
                            書記官  王春森
中　　華　　民　　國　　96　　年　　3 　　月　　22　　日
附錄本案論罪科刑之法律條文：
毒品危害防制條例第十條第一項：
施用第一級毒品者，處六月以上五年以下有期徒刑。
